【裁判字號】    92,台上,1382
【裁判日期】    920626
【裁判案由】    確認派下權不存在
【裁判全文】
最高法院民事裁定                              九十二年度台上字第一三八二號
    上  訴  人  庚○○
    訴訟代理人  涂芳田律師
    被 上訴 人  戊○○
                丙○○
                丁○○
                甲  ○
                酉○○
                戌○○
                辛○○
                申○○
                丑○○
                巳○○
                辰○○
                乙○○
                亥○○即徐寬.
                寅○○
                己○○
                天○○
    右 十六 人
    共      同
    訴訟代理人  徐文開律師
    被 上訴 人  壬○○
                癸○○
                子○○
                未○○
                午○○
                卯○○
右當事人間請求確認派下權不存在事件，上訴人對於中華民國九十二年二月二十六日
台灣高等法院台中分院第二審判決（九十年度重上字第七四號），提起上訴，本院裁
定如左：
    主  文
上訴駁回。
第三審訴訟費用由上訴人負擔。
    理  由
按對於第二審判決上訴，非以其違背法令為理由，不得為之。又提起上訴，上訴狀內
應記載上訴理由，表明原判決所違背之法令及其具體內容，暨依訴訟資料合於該違背
法令之具體事實。民事訴訟法第四百六十七條、第四百七十條第二項定有明文。而依
同法第四百六十八條規定，判決不適用法規或適用不當者，為違背法令；依同法第四
百六十九條規定，判決有該條所列各款情形之一者，為當然違背法令。是當事人提起
上訴，如依民事訴訟法第四百六十八條規定，以第二審判決有不適用法規或適用法規
不當為理由時，其上訴狀或理由書應表明該判決所違背之法令條項，或有關判例、解
釋字號，或成文法以外之習慣或法理等及其具體內容，暨係依何訴訟資料合於該違背
法令之具體事實；如以民事訴訟法第四百六十九條所列各款情形為理由時，其上訴狀
或理由書應表明該判決有合於各該條款規定情形之具體內容，及係依何訴訟資料合於
該違背法令之具體事實。上訴狀或理由書如未依上述方法表明，或其所表明者顯與上
開法條規定不合時，即難認為已合法表明上訴理由，其上訴自非合法。本件上訴人對
於第二審判決提起上訴，雖以該判決違背法令為由，惟核其上訴理由狀所載內容，係
就原審取捨證據、認定事實之職權行使所論斷：上訴人及訴外人徐平圳、徐平山原非
祭祀公業徐金水之登記派下員，渠等前以戊○○為被告，提起確認渠等派下權存在之
訴時，曾提出民國八十二年修訂之徐氏大族譜為證據，獲得原審法院八十二年度上字
第六五○號勝訴確定判決，則其於本件訴訟中，否認該八十二年修訂徐氏大族譜之真
正，並主張應以光緒十三年（大陸版）鎮平徐氏族譜之記載為準，已有未合。且依證
人賴中平之證言、林宏圖於該第六五○號事件中之證言、神主牌及相關戶籍資料，再
參酌上訴人曾與被上訴人共同出具處分系爭派下所有土地之公同共有物出賣同意書，
暨苗栗縣政府補發之系爭祭祀公派下證明及核備之異動後派下員名冊，記載兩造均為
祭祀公業徐梅川之派下員，可證兩造均為第八世「梅川」、第十五世「金水」之後代
子孫。至徐氏大族譜中錯誤部分已依戶籍資料更正，不影響被上訴人申○○、丑○○
、未○○、午○○、巳○○、辰○○、卯○○、乙○○、亥○○、寅○○、己○○、
天○○、戊○○為「已貴」後代，丙○○、丁○○為「建貴」後代，壬○○、癸○○
、子○○、甲○、酉○○、戌○○、辛○○為「元貴」後代，亦即均為「承珍」後裔
之事實，被上訴人對於系爭祭祀公業自有派下權存在等情，指摘為不當，並就原審命
為辯論及已論斷者，泛言謂為違法，而非表明該判決所違背之法令及其具體內容，暨
依訴訟資料合於該違背法令之具體事實，難認其已合法表明上訴理由。依首揭說明，
應認其上訴為不合法。
據上論結，本件上訴為不合法。依民事訴訟法第四百八十一條、第四百四十四條第一
項、第九十五條、第七十八條，裁定如主文。
中      華      民      國    九十二    年      六      月    二十六    日
                              最高法院民事第七庭
                                  審判長法官  蘇  茂  秋
                                        法官  徐  璧  湖
                                        法官  朱  建  男
                                        法官  蘇  達  志
                                        法官  沈  方  維
      右正本證明與原本無異
                                              書  記  官
中      華      民      國    九十二    年      七      月      九      日
                                                                        Ｔ


司法院資訊處製作；財團法人民間司法改革基金會備份。
